【裁判字號】    88,上易,3239
【裁判日期】    890111
【裁判案由】    公共危險
【裁判全文】
臺灣高等法院臺中分院刑事判決              民國八十八年度上易字第三二三九號
    上  訴  人  臺灣南投地方法院檢察署檢察官
    被      告  甲○○
右上訴人因被告公共危險案件，不服台灣南投地方法院中華民國八十八年十一月十八
日第一審判決（民國八十八年度易字第五二六號，起訴案號：台灣南投地方法院檢察
署民國八十八年度偵字第四四七三號），提起上訴，本院判決如左：
    主      文
上訴駁回。
    理      由
一、本案經本院審理結果，認第一審判決被告無罪，並無不合，應予維持，並引用第
    一審判決書記載之證據及理由（詳如附件）。
二、檢察官上訴意旨以酒精濃度測試結果，每公升為○點五五毫克以上即屬不能安全
    駕駛，原判決不採，亦未說明不予採信之理由，尚有未當，然查被告係因臨檢被
    查獲酒後駕車，且被查獲後在警局被要求單站立及直線行走，結果被告是單
    站立約三十秒，平穩，來回走十公尺，平穩，有警訊筆錄之記載足憑，經原審訊
    問承辦警員蕭瑞草，亦到庭結證：「是我承辦，我有做酒精測試，並叫他單走
    直線，平穩的走，沒有酒醉的樣子」，足見被告並無服用酒類後不能安全駕駛動
    力交通工具之情事，且酒量因人而異，則被告酒精呼氣測試結果雖超過○點五毫
    克之標準，不能因之即認定其應負酒醉駕車之公共危險刑責，上訴為無理由，應
    予駁回。
三、據上論斷，應依刑事訴訟法第三百七十三條、第三百六十八條，判決如主文。
本案經檢察官陳銘章到庭執行職務。
中      華      民      國    八十九      年      一      月    十一    日
                                  臺灣高等法院臺中分院刑事第八庭
                                        審判長法  官  羅  得  村
                                              法  官  劉  榮  服
                                              法  官  林  輝  煌
右正本證明與原本無異。
不得上訴。
                                              書記官  林  水  濱
中      華      民      國    八十九      年      一      月    十二    日
                                                                        Ａ
臺灣南投地方法院刑事判決       八十八年度易字第五二六號
    公  訴  人  臺灣南投地方法院檢察署檢察官
    被      告  甲○○  男四十六歲（民國○○○年○月○日生）
                        住南投縣南投市○○○路二二○號
                        身分證統一編號：Ｍ一六五七五九一號
右列被告因公共危險案件，經檢察官聲請簡易判決處刑 (八十八年度偵字第四四七三
號)，本院認應適用通常程序審判，判決如左：
    主  文
甲○○無罪。
    事  實
一、本件公訴意旨略以：甲○○於八十八年九月四日下午二十二時四十分許，因服用
    啤酒酒類，致不能安全駕駛動力交通工具，竟乃於同年月五日（翌日）凌晨零時
    四十五分許，駕駛車牌號碼ＲＥ─九三四一號自用小客車，途經南投縣南投市○
    ○路、營盤路口時，為警查獲。嗣經警於同日零時五十五分，測試甲○○酒精濃
    度，為０．七三ＭＧ／Ｌ，案經南投縣警察局中興分局報請台灣南投地方法院檢
    察署偵辦。
二、按犯罪事實，應依證據認定之，無證據不得推定其犯罪事實。又不能證明被告犯
    罪者，應諭知無罪之判決，刑事訴訟法第一百五十四條、第三百零一條第一項分
    別定有明文。公訴人認被告犯右揭犯行，無非係據被告甲○○酒後駕車，於八十
    八年九月五日凌晨零時五十五分，經警測試酒精濃度為０．七三ＭＧ／Ｌ之資料
    為論據。
三、被告甲○○經合法通知雖未到庭應訊，惟被告於偵查中堅決否認涉有公共危險之
    犯行，辯稱：我有喝三、四瓶啤酒，但是精神還好，平衡狀態沒問題等語。經查
    證人即承辦員警蕭瑞草於本院審理到庭結證稱：本案是我承辦，我有做酒精測試
    ，並叫被告單腳走直，被告能平穩的走，沒有酒醉的樣子，我們是攔車路檢查獲
    本案，被告應該可以安全駕駛等語，核與警訊筆錄時紀載：該名單腳站立約三秒
    ，平穩來回十公尺平穩等語相符，被告既能平穩單腳走直線，又無酒醉的樣子，
    且被告又未因不能安全駕駛而肇事，被告係因警員實施路檢而被查獲，並非肇事
    而為警查獲，依當時情形判斷，被告應尚能安全駕駛，自難認被告有酒後致不能
    安全駕駛之行為，被告在偵訊時所辯之情節，應堪採信，故尚難以被告酒後駕車
    ，即認被告涉有公共危險之犯行，自難以公共危險罪罰之。此外，復查無其他積
    極證據足認被告公共危險犯行，既不能證明被告犯罪，則揆諸首揭說明，自應諭
    知被告無罪之判決。
據上論斷，應依刑事訴訟法第四百五十二條、第三百零一條第一項前段、第三百零六
條，判決如主文。
本案經檢察官徐松奎到庭執行職務。
中      華      民      國      八十八      年    十一    月    十八    日
                                    臺灣南投地方法院刑事庭
                                        法  官  郭  棋  湧
右正本證明與原本無異。
如不服本判決，應於判決送達後十日內向本院提出上訴狀( 應附繕本 )。「切勿逕送
上級法院」。
                                        書記官
中      華      民      國      八十八      年    十一    月    十八    日


司法院資訊處製作；財團法人民間司法改革基金會備份。
